【裁判字號】    98,交聲,774
【裁判日期】    980821
【裁判案由】    違反道路交通管理處罰條例聲明異議
【裁判全文】
臺灣士林地方法院交通事件裁定         98年度交聲字第774號
原處分機關  臺北市交通事件裁決所
異  議  人
即受處分人
            啟延電子科技股份有限公司
代  表  人  甲○○
代  理  人  乙○○
上列異議人即受處分人因違反道路交通管理處罰條例案件，對於
臺北市交通事件裁決所於中華民國98年6 月30日所為之裁決（原
處分案號：北市裁罰字第裁22-AEX572679號）聲明異議，本院裁
定如下：
    主  文
原處分撤銷。
啟延電子科技股份有限公司不罰。
    理  由
一、原處分意旨略以：異議人即受處分人啟延電子科技股份有限
    公司所有之車牌號碼6E-6175 號自用小客車（下稱系爭汽車
    ）因以安裝其他器具之方式，使不能辨認其牌號，為警依法
    採證舉發，故依道路交通管理處罰條例第13條第1 款之規定
    ，裁處異議人罰鍰新臺幣（下同）3 千元等語。
二、異議意旨則以：系爭汽車之牌照號碼「6 」下方因有申請牌
    照時即裝設之固定螺絲，致使員警遠距離拍照時認為異議人
    刻意以安裝其他器具方式，將「6 」變造為「8 」，實際上
    異議人絕無蓄意使警方不能辨認牌號之行為。從而，異議人
    對於前揭裁決自難甘服，爰依法請求撤銷原處分等語。
三、按汽車行駛有損毀或變造汽車牌照、塗抹污損牌照，或以安
    裝其他器具之方式，使不能辨認其牌號之情形，處汽車所有
    人2,400 元以上4,800 元以下罰鍰，並責令申請換領牌照或
    改正，道路交通管理處罰條例第13條第1 款定有明文。
四、本件異議人堅決否認其有安裝器具使不能辨認牌號之行為，
    並以上開情詞置辨。經查：
    (一)系爭汽車係異議人所有，出廠時間為91年8 月，同年11
        月29日領取6E-6175 號牌，迄無重領或補發號牌紀錄，
        有卷附臺北市監理處98年7 月27日北市監車字第098612
        86800 號函檢送之汽車車籍查詢資料可參。
    (二)原處分機關雖認異議人以安裝器具方式使不能辨認牌號
        ，並提出採證照片為證，然依異議人提出之號牌放大照
        片以觀，該號牌第一碼「6 」、最末碼「5 」均裝設有
        黑色固定螺絲，而第一碼「6 」之固定螺絲位置因在缺
        口處，遠觀確有誤認為「8 」之可能，則異議人辯稱並
        未刻意安裝器具使不能辨認牌號乙節，即非無據。
    (三)上開臺北市監理處函文雖認現有號牌上下4 個預留孔僅
        為方便車主以螺絲固定，以避免車主以其他方式固定而
        有違反道路交通管理處罰條例第13條第1 款之虞，然現
        行道路交通安全規則針對汽車號牌之懸掛僅有「汽車號
        牌每車兩面，應正面懸掛於車輛前後端之明顯適當位置
        」之規定（第11條第1 項第1 款參照），並未要求一律
        以螺絲在上下4 個預留孔加以固定，原處分機關逕認異
        議人以安裝其他器具方式使不能辨認號牌，容有率斷之
        嫌。
    (四)又系爭汽車之臺灣總代理汎德股份有限公司亦表示曾因
        部分客戶反應號牌鬆脫，部分業務人員為服務客戶而有
        在號牌兩側以螺絲固定之情形，此有該公司98年7 月30
        日法德09字第032 號函文可參，則異議人辯稱系爭汽車
        申請號牌時即以上開方式固定，並非刻意使不能辨認牌
        號乙節，當非臨訟脫免之詞。綜上，原處分機關未察而
        對異議人裁罰，尚難認允洽，異議人以前詞為由，向本
        院提出異議，即有理由，爰撤銷原處分，並由本院另為
        異議人不罰之諭知。
五、又本件雖無證據證明異議人確有前述違規之情形，然為免該
    牌照因螺絲固定位置而一再發生交通管理上之爭議，且徒增
    異議人自身困擾，異議人允宜從速變更固定螺絲位置，免生
    爭議，併此敘明。
據上論斷，應依道路交通案件處理辦法第20條，裁定如主文。
中    華    民    國    98    年    8     月    21    日
                      交通法庭法  官   楊皓清
以上正本證明與原本無異。
如不服本裁定，應於裁定送達5日內，向本院提出抗告狀。
                              書記官   朱俶伶
中    華    民    國    98    年    8     月    21    日


司法院資訊處製作；財團法人民間司法改革基金會備份。
